臺灣新北地方法院刑事判決
111年度簡上字第342號
上  訴  人  
即  被  告  張瑞顯



上列上訴人即被告因傷害案件，不服本院中華民國111年8月18日
111年度簡字第2702號第一審刑事簡易判決（聲請簡易判決處刑
案號：110年度偵字第24563號），提起上訴，本院管轄之第二審
合議庭判決如下：
    主  文
上訴駁回。
    事實及理由
一、本案經本院審理結果，認原審以上訴人即被告張瑞顯（下稱
    被告）所為，係犯刑法第277條第1項傷害罪，而依刑事訴訟
    法第449條第1項前段、第3項、第454條第2項、第450條第1
    項，刑法第277條第1項、第41條第1項前段、第38條第2項前
    段等規定，併以行為人之責任為基礎，審酌被告與加油站人
    員即告訴人顏昌欽素不相識，被告僅因於加油時對於告訴人
    心生不滿，竟徒手及持鐵架毆打告訴人，致告訴人受有頭部
    外傷併顱骨骨折及氣腦、頭皮撕裂傷10公分及3公分、左肩
    擦傷3*3公分、左前臂擦傷11*3公分等傷害，傷勢非輕，被
    告暴力行為顯不足取，兼衡被告之前科素行，暨其智識程度
    為高中畢業、自陳業商、家境小康、犯後坦承犯行之態度，
    然迄今未能與告訴人達成和解、賠償其損害等一切情狀，量
    處有期徒刑4月，並諭知易科罰金之折算標準，復以補充判
    決說明扣案之鐵架1支為被告所有，供本案傷害犯行所用之
    物，應宣告沒收，其認事用法均無違誤，量刑亦屬妥適，應
    予維持，並引用如附件一、二之第一審刑事簡易判決書記載
    之事實、證據及理由。
二、被告上訴意旨略以：本案我當時並非想攻擊對方，而是我要
    消費拿零錢給告訴人時，他看到零錢就完全不理會我，直接
    略過我去服務後面來的客人，我罰站了3分鐘，我問告訴人
    別人的錢是錢，我的錢卻不是錢，告訴人回答：「對」，我
    感到受辱，才會攻擊告訴人。我覺得原判決過重，希望能從
    輕量刑等語。
三、然原審依其認定之犯罪事實及所參酌之卷證資料，已就被告
    犯罪之動機、目的、手段、生活狀況、品行、智識程度、違
    反義務之程度、犯罪所生之危險或損害、犯罪後之態度等情
    予以斟酌，而在法定刑範圍內為量刑。另本院兼審酌被告僅
    因一時氣憤就持扣案鐵架毆打告訴人，使告訴人受有如原審
    判決書所載之傷勢，其中頭部之傷勢更屬嚴重，可見被告之
    攻擊行為帶有極高惡意，行為甚屬可惡，實有必要給予嚴懲
    ，讓被告為其違法行為付出代價，方符合社會公平概念等情
    ，整體考量原判決量處之刑度，實難認有過重之情事。被告
    上訴爭執原判決量刑過重，為無理由，應予駁回。
四、被告經合法傳喚，無正當理由未於審判期日到庭，爰依刑事
    訴訟法第371條規定，不待其陳述，由檢察官一造辯論而逕
    行判決，併此敘明。
據上論斷，應依刑事訴訟法第455條之1第1項、第3項、第368條
、第371條、第373條，判決如主文。
本案經檢察官楊唯宏聲請簡易判決處刑，被告上訴後，由檢察官
江佩蓉到庭執行職務。
中　　華　　民　　國　　111 　年　　12　　月　　13　　日
                  刑事第十六庭審判長法  官  黃志中
　　　　　　　　　                  法  官  時瑋辰
　　　　　　　　　                  法　官  薛巧翊
上列正本證明與原本無異。
不得上訴。
                                    書記官  黃莉涵
中　　華　　民　　國　　111 　年　　12　　月　　15　　日
附錄本案論罪科刑法條全文：
中華民國刑法第277條
傷害人之身體或健康者，處5年以下有期徒刑、拘役或50萬元以
下罰金。
犯前項之罪，因而致人於死者，處無期徒刑或7年以上有期徒刑
；致重傷者，處3年以上10年以下有期徒刑。

附件一
臺灣新北地方法院刑事簡易判決
111年度簡字第2702號
聲  請  人  臺灣新北地方檢察署檢察官
被　　　告　張瑞顯　男　(民國00年0月0日生)
　　　　　　　　　　身分證統一編號：Z000000000號
　　　　　　　　　　住雲林縣○○鄉○○00號
　　　　　　　　　　居臺中市○○區○○○巷00號
上列被告因傷害案件，經檢察官聲請以簡易判決處刑（111年度
偵字第24563號），本院判決如下：
    主  文
張瑞顯犯傷害罪，處有期徒刑肆月，如易科罰金，以新臺幣壹仟
元折算壹日。
    事實及理由
一、本件犯罪事實、證據及應適用之法條，除犯罪事實欄一最末
    行「左手臂、左大腿挫傷及頭蓋骨裂痕」補充為「頭部外傷
    併顱骨骨折及氣腦、頭皮撕裂傷10公分及3公分、左肩擦傷3
    *3公分、左前臂擦傷11*3公分」；行末補充「經警到場處理
    ，並扣得上開鐵架1支。」；證據並所犯法條欄一第2行「證
    人鄭昱彬」補充為「證人即在場客人鄭昱彬」；證據部分補
    充「告訴人之衛生福利部雙和醫院診斷證明書」外，其餘均
    引用如附件檢察官聲請簡易判決處刑書之記載。
二、爰以行為人之責任為基礎，審酌被告與告訴人素不相識，被
    告僅因於加油時對於加油站人員即告訴人心生不滿，竟徒手
    及持鐵架毆打告訴人，致告訴人受有頭部外傷併顱骨骨折及
    氣腦、頭皮撕裂傷10公分及3公分、左肩擦傷3*3公分、左前
    臂擦傷11*3公分等傷害，傷勢非輕，被告暴力行為顯不足取
    ，兼衡被告之前科素行（有其前案紀錄表在卷可憑），暨其
    智識程度為高中畢業、自陳業商、家境小康、犯後坦承犯行
    之態度，然迄今未能與告訴人達成和解、賠償其損害等一切
    情狀，量處如主文所示之刑，及諭知易科罰金之折算標準，
    以資儆懲。
三、按供犯罪所用、犯罪預備之物或犯罪所生之物，屬於犯罪行
    為人者，得沒收之，刑法第38條第2項前段定有明文。扣案
    之鐵架1支，係被告所有，供本案傷害犯行所用之物，業據
    被告於警詢時供述明確，爰依刑法第38條第2項前段規定宣
    告沒收。
四、依刑事訴訟法第449條第1項前段、第3項、第454條第2項、
    第450條第1項，刑法第277條第1項、第41條第1項前段、第3
    8條第2項前段，刑法施行法第1條之1第1項，逕以簡易判決
    處刑如主文。
五、如不服本判決，應於判決送達後20日內，向本庭提出上訴狀
    ，上訴於本院第二審合議庭（須附繕本）。
本案經檢察官楊唯宏聲請以簡易判決處刑。
中　　華　　民　　國　　111 　年　　8 　　月　　18　　日
                  刑事第二十六庭  法　官  朱學瑛
上列正本證明與原本無異。
                                  書記官  林家偉
中　　華　　民　　國　　111 　年　　8 　　月　　19　　日
附錄本案論罪科刑法條全文：
中華民國刑法第277條
傷害人之身體或健康者，處5年以下有期徒刑、拘役或50萬元以
下罰金。
犯前項之罪，因而致人於死者，處無期徒刑或7年以上有期徒刑
；致重傷者，處3年以上10年以下有期徒刑。
附件
臺灣新北地方檢察署檢察官聲請簡易判決處刑書
111年度偵字第24563號
　　被　　　告　張瑞顯　男　29歲（民國00年0月0日生）
　　　　　　　　　　　　住雲林縣○○鄉○○00號
　　　　　　　　　　　　居臺中市○○區○○○巷00號
　　　　　　　　　　　　國民身分證統一編號：Z000000000號
上列被告因傷害案件，業經偵查終結，認為宜聲請以簡易判決處
刑，茲將犯罪事實及證據並所犯法條分敘如下：　
　　　　犯罪事實
一、張瑞顯與加油站服務員顏昌欽間本素不相識，張瑞顯認顏昌
    欽於其加油時服務態度不佳而生口角衝突，竟基於傷害他人
    身體之犯意，於民國111年5月6日上午6時1分許，在新北市○
    ○區○○路000號台亞石油加油站內，徒手及持鐵架（長103公
    分*寬3公分）毆打顏昌欽身體及頭部，致其因而受有左手臂
    、左大腿挫傷及頭蓋骨裂痕等傷害。
二、案經顏昌欽訴由新北市政府警察局中和分局報告偵辦。
　　　　證據並所犯法條
一、上揭犯罪事實，業據被告張瑞顯於警詢及偵查中均坦承不諱
    ，核與告訴人顏昌欽於警詢中之指訴、證人鄭昱彬於警詢之
    證述情節相符，並有監視器錄影畫面翻拍照片、現場照片、
    扣案鐵架照片及受傷照片共20 張、新北市政府警察局中和
    分局搜索扣押筆錄及扣押物品目錄表各1份在卷可稽，是被
    告之自白核與客觀事實相符，其罪嫌應堪予認定。
二、核被告所為，係犯刑法277條第1項之傷害罪嫌。至扣案之鐵
    架1支，請依法宣告沒收。
三、依刑事訴訟法第451條第1項聲請逕以簡易判決處刑。
　　此　致
臺灣新北地方法院
中　　華　　民　　國　 111　　年　　6 　　月　　20　　日
　　　　　　　　　　　　　    檢　察　官　楊唯宏

附件二　　　　　　　　　　　　　　　
臺灣新北地方法院刑事簡易判決
111年度簡字第2702號
聲　請　人　臺灣新北地方檢察署檢察官
被　　　告　張瑞顯　男　(民國00年0月0日生)
　　　　　　　　　　身分證統一編號：Z000000000號
　　　　　　　　　　住雲林縣○○鄉○○00號
　　　　　　　　　　居臺中市○○區○○○巷00號
上列被告因傷害案件，經檢察官聲請以簡易判決處刑（111年度
偵字第24563號），本院補充判決如下：
    主  文
扣案之鐵架壹支沒收。
    事實及理由
一、本件犯罪事實、證據及應適用之法條，均詳如本院於民國11
    1年8月18日之簡易判決所載，另有補充判決之必要，說明如
    後。
二、本件被告張瑞顯傷害案件，經本院111年度簡字第2702號判
    決，於111年8月18日判處有期徒刑4月。而該判決之事實及
    理由欄雖載明扣得被告所有、作為犯罪使用之鐵架1支，及
    載明「扣案之鐵架1支，係被告所有，供本案傷害犯行所用
    之物，業據被告於警詢時供述明確，爰依刑法第38條第2項
    前段規定宣告沒收。」，惟於判決主文漏未就扣案鐵架1支
    宣告沒收，是應由本院予以補充判決。
三、依刑事訴訟法第449條第1項前段、第3項、第450條第1項，
    刑法第38條第2項前段，補充判決如主文。
四、如不服本判決，得自收受送達之翌日起20日內向本院提出上
    訴狀，上訴於本院第二審合議庭（須附繕本）。
本案經檢察官楊唯宏聲請以簡易判決處刑。
中　　華　　民　　國　　111 　年　　8 　　月　　26　　日
                  刑事第二十六庭  法　官  朱學瑛